臺灣高雄地方法院刑事判決　　　　　　　　　　　　九十一年度訴字第二七七三號
　　公　訴　人　臺灣高雄地方法院檢察署檢察官
　　被　　　告　甲○○
右列被告因違反毒品危害防制條例案件，經檢察官聲請簡易判決處刑（九十一年度毒
偵字第四八四一號），本院高雄簡易庭認不宜以簡易判決處刑（九十一年雄簡字第六
六八號），改依通常程序審理，本院判決如左：
    主  文
甲○○連續施用第一級毒品，處有期徒刑柒月。
扣案均殘有海洛因之注射針筒壹支及殘渣袋壹只均沒收銷燬之。
    事  實
一、甲○○前因施用毒品案件，經依本院以八十七年度毒聲字第一００三號裁定送觀
    察、勒戒後，認無繼續施用毒品之傾向，由臺灣高雄地方法院檢察署檢察官於民
    國八十七年七月二十九日以八十七年度偵字第一五九九二號不起訴處分確定，仍
    基於概括犯意，自八十七年十二月初某日某時起至九十一年八月十九日下午三時
    止，先後在高雄縣梓官鄉梓官國小側門及高雄縣不詳地點，以將礦泉水加入第一
    級毒品海洛因再用針筒注射方式，平均每二日施用一次之頻率，先後多次施用第
    一級毒品海洛因。嗣於九十一年八月十九日攜帶其所有供施用第一級毒品海洛因
    所用之注射針筒一支及殘渣袋一只，向高雄縣警察局岡山分局赤崁派出所警員自
    首前開施用第一級毒品之行為而願接受裁判，經依本院以九十一年度毒聲字第五
    一八一號裁定送觀察、勒戒後，認有繼續施用毒品傾向。
二、案經高雄縣警察局岡山分局報請臺灣高雄地方法院檢察署檢察官聲請簡易判決處
    刑，經本院高雄簡易庭認不宜以簡易判決處刑而改依通常程序審理。
    理  由
一、右開事實，業經被告甲○○迭於警訊、偵訊及本院審理中自白不諱，而被告為警
    查獲後採集之尿液送驗結果，係呈嗎啡陽性反應，有高雄縣衛生局九十一年八月
    二十八日九一煙檢字第一三一三號煙毒尿液檢驗成績書在卷可稽，再經將被告為
    警所查扣之注射針筒一支及殘渣袋一只送請高雄醫學大學附設中和紀念醫院檢驗
    結果，確均殘有海洛因無誤，有該院九十一年十月十五日編號九一一０─九二號
    及同日編號九一一０─九三號檢驗報告各一紙可參，足徵被告上開自白核與事實
相符，應堪採信。次查被告前因施用毒品案件，經本院以八十七年度毒聲字第一
    ００三號裁定送觀察、勒戒後，認無繼續施用毒品之傾向，由臺灣高雄地方法院
    檢察署檢察官於八十七年七月二十九日以八十七年度偵字一五九九二號不起訴處
    分確定，有該不起訴處分書一份在卷為憑，其於五年後再犯毒品危害防制條例第
    十條之罪，經裁定送觀察勒戒，認有繼續施用毒品傾向，有本院九十一年度毒聲
    字第五一八一號裁定及臺灣高雄看守所附設勒戒處所九十一年八月二十九日高所
    坤戒勒字第一九九四號函送之證明書一份附卷可參，罪證明確，被告施用毒品之
    犯行洵堪認定。
二、按海洛因係毒品危害防制條例第二條第一項所稱之第一級毒品，不得持有、施用
    ；次按犯毒品危害防制條例第十條施用第一級、第二級毒品之罪者，檢察官應先
    將被告送勒戒處所觀察、勒戒，經觀察、勒戒後，認無繼續施用毒品傾向者，應
    由檢察官為不起訴處分之裁定，依此為不起訴處分後，五年內再犯第十條施用第
    一級、第二級毒品之罪，經觀察、勒戒後，認有繼續施用毒品之傾向，即應依一
    般刑事訴訟程序予以起訴論罪科刑，此觀諸毒品危害防制條例第二十條第一項、
    第二項前段、第三項規定自明，被告先前既曾因施用毒品案件，經送勒戒處所觀
    察勒戒，認無繼續施用毒品傾向而獲不起訴處分後，五年內再因本件施用毒品案
    件經裁定送觀察勒戒，並遭認有繼續施用毒品之傾向，應依前述規定予以論罪科
    刑。核被告所為，係犯毒品危害防制條例第十條第一項之施用第一級毒品罪。其
    持有海洛因之低度行為，應為施用之高度行為所吸收，不另論罪。又被告先後多
    次施用第一級毒品之犯行，時間緊接，手法相同，犯罪構成要件亦相同，顯係基
    於概括犯意反覆為之，應依連續犯之規定論以一罪，並依法加重其刑。被告於本
    件施用第一級毒品之犯行未被發覺前即向警員自首並願接受裁判，除為被告供陳
    外，本件警訊亦記載被告係自首本件犯行等語，堪認被告符合自首之要件，應依
    刑法第六十二條規定減輕其刑，並依刑法第七十一條第一項規定先加後減之。審
    酌被告前經初次勒戒、觀察後無繼續施用傾向而獲不起訴處分確定後，仍不知悔
    改、警惕，猶繼續施用毒品，本不宜寬貸，惟此乃自戕行為，且被告係自首犯行
    ，犯後坦承並深表悔悟等一切情狀，量處如主文所示之刑。另扣案之供被告施用
    第一級毒品所用而均殘有海洛因之注射針筒一支及殘渣袋一只，因與海洛因粉末
    無法剝離而須視同毒品之故，應併依毒品危害防制條例第十八條第一項規定，不
    問屬於犯人與否，均宣告沒收並銷燬之。
據上論斷，應依刑事訴訟法第四百五十二條、第二百九十九條第一項前段，毒品危害
防制條例第十條第一項、第十八條第一項，刑法第十一條、第五十六條、第六十二條
，判決如主文。
中      華      民      國    九十一    年      十      月    三十一    日
                                     臺灣高雄地方法院刑事第四庭
                                         法  官    陳威龍
右正本證明與原本無異。
如不服本判決，應於判決送達後十日內，向本院提出上訴狀。
                                         書記官    張家瑜
中      華      民      國    九十一    年      十      月    三十一    日
附錄論罪法條：
毒品危害防制條例第十條第一項
  施用第一級毒品者，處六月以上五年以下有期徒刑。
